---
title: "Ceftazolone Tazobactam EDA"
author: "Marcel Szpott"
format: 
  html:
    toc: true
    code_fold: true
execute:
  warnings: false
editor: visual
---

```{r renv, message=FALSE, warning=FALSE}
knitr::opts_chunk$set(message = FALSE, warning = FALSE)
#renv::snapshot()
renv::status()
```

```{r loadlibrary, message=F}

#load library
# repos <- c("https://metrumresearchgroup.github.io/r_validated", options()$repos)
# install.packages("mrggsave", repos = unique(repos), type = "source", destdir = NULL)

library(pracma)
library(dplyr)
library(ggplot2)
library(patchwork)
library(mrgsolve)
library(naniar)
library(knitr)
library(data.table)
library(tidyverse)
library(glue)
library(whisker)
library(here)
library(scales)
library(pmplots)
library(pmtables)
library(nmrec)
library(cmdstanr)
library(gridExtra)
library(magrittr)
library(yaml)
library(magick)
library(arrow)
library(yspec)
library(haven)
library(conflicted)
library(kableExtra)
library(skimr)
library(mrggsave)
library(GGally)
library(ggpubr)
library(pdftools)
library(Hmisc)
library(PKNCA)
library(viridisLite)
library(webshot2)
#library(pdflatex)

#conflict prefer
conflict_prefer("filter", "dplyr")
conflict_prefer("geomean", "PKNCA")
conflict_prefer("sd", "stats")


thisScript <- "exploratory_analysis.qmd"

```

## Settings

```{r settings, message=FALSE, warning=FALSE}

scriptDir <- here::here("scripts/Exploratory_Analysis")
data_dir <- here::here("data/derived")
model_dir <- here::here("model/nonmem/basic")
figure_dir <- here::here("deliv/figures/EDA")
table_dir <- here::here("deliv/tables/EDA")

# helper functions
source(here::here("scripts", "helpers","functions-table.R"))

# table summary 
sigfun = function(.x){sig(.x,digits=3)}

```

```{r csv_data, include = FALSE}
xdata <- read_csv(file.path(data_dir, "RawData.csv"), na = c(".", " ", "-999"), guess_max = Inf) %>% 
   mutate(CLCR = round(ifelse(SEX == 2,
                              ((140 - AGE) * BW) / (72 * CRE) * 0.85,  # F
                              ((140 - AGE) * BW) / (72 * CRE)),        # M
                              2))
head(xdata)
```

```{r stezenie_waga}
podanie <- xdata %>% 
  filter(EVID == 0)

ggplot(podanie, aes(BW, DV))+
  geom_point()+
  geom_smooth()
```

# Stężenia dla pacjenta ID = 1

```{r stezenie_w_czasie_ID1}
pacjent1 <- xdata %>% 
  filter(ID == 1)

pacjent1_dawka <- pacjent1 %>% 
  filter(EVID ==1)  

pacjent1_conc <- pacjent1 %>% 
  filter(EVID == 0) 

pacjent1_conc$DRUG <- factor(pacjent1_conc$CMT, 
                            levels = c(1,3), 
                            labels = c("CEFT", "TAZ"))

ggplot(pacjent1_conc, aes(TIME, DV, color = DRUG))+
  geom_point()+
  geom_line()+
  theme_pubclean()
```

# Spaghetti plot stężeń w populacji

```{r}
spaghetti <- xdata %>%
  filter(EVID == 0) %>%
  mutate(Lek = factor(CMT, levels = c(1, 3), labels = c("CEFTOLOZAN", "TAZOBAKTAM")))

ggplot(spaghetti, aes(x = TIME, y = DV, group = ID, color = Lek))+
  geom_line()+
  geom_point()+
  facet_wrap(~ Lek, )+
  scale_color_manual(values = c("CEFTOLOZAN" = "#A81E07", "TAZOBAKTAM" = "#0735A8"))+
  scale_x_continuous(breaks = seq(0, 24, by = 4))+
  labs(
    title = "Profile stężenie-czas", 
    x = "Czas [h]", 
    y = "Stężenie [ug/mL]", 
    )+
  theme_bw()+
  theme(legend.position = "none")
```

```{r}
spaghetti <- xdata %>%
  filter(EVID == 0) %>%
  mutate(Lek = factor(CMT, levels = c(1, 3), labels = c("CEFTOLOZAN", "TAZOBAKTAM")))

ggplot(spaghetti, aes(x = TIME, y = DV, group = interaction(ID, Lek), color = Lek))+
  geom_line()+
  geom_point()+
  scale_color_manual(values = c("CEFTOLOZAN" = "#A81E07", "TAZOBAKTAM" = "#0735A8"))+
  scale_x_continuous(breaks = seq(0, 24, by = 4))+
  labs(
    title = "Profile stężenie-czas", 
    x = "Czas [h]", 
    y = "Stężenie [ug/mL]", 
    )+
  theme_bw()
```

# Profile stężeń w populacji

```{r profile}

wykres <- xdata %>% 
  filter(EVID == 0) %>% 
  mutate(drug = as.factor(CMT))

levels(wykres$drug) <- c("CEFT", "TAZ")

ggplot(wykres, aes(TIME, DV, color = drug))+
  geom_point()+
  geom_line()+
  facet_wrap(~ID)
#wypróbować różne nrow ncol i skale x y
```

# Średnie stężenie od masy ciała

```{r, message=FALSE, warning=FALSE}
stez <- xdata %>% 
  filter(EVID == 0) %>%
  group_by(ID, CMT) %>% 
  summarise(mean_DV = mean(DV), BW = dplyr::first(BW)) %>% 
  mutate(Lek = factor(CMT, levels = c(1, 3), labels = c("CEFT", "TAZ")))

ggplot(stez, aes(BW, mean_DV, color = Lek))+
  geom_point()+
  geom_smooth(method = "lm")+
  labs(
    title = "Średnie stężenie od masy ciała",
    caption = "Metoda liniowa dla geom_smooth",
    x = "Średnie stężenie [ug/mL]",
    y = "Masa ciała [kg]"
  )+
  scale_colour_manual(values = c("CEFT" = "#A81E07", "TAZ" = "#0735A8"))+
  theme(legend.position = "bottom")
  
```

# Stężenie od obecności terapii wspomagających

```{r, message=FALSE, warning=FALSE}
terapie <- xdata %>% 
  filter(EVID == 0) %>% 
  mutate(
    x_CRRT = ifelse(CRRT == 1, "Z CRRT", "BEZ CRRT"),
    x_ECMO = ifelse(ECMO == 1, "Z ECMO", "BEZ ECMO"),
    Lek = factor(CMT, levels = c(1, 3), labels = c("CEFT", "TAZ"))
  )

ggplot(terapie, aes(TIME, DV, color = Lek))+
  geom_line(aes(group = interaction(ID, Lek)))+
  geom_point()+
  facet_wrap(~x_CRRT)+
  theme_bw()+
  labs(
    x = "Czas [h]",
    y = "Stężenie [ug/mL]"
  )+
  scale_colour_manual(values = c("CEFT" = "#A81E07", "TAZ" = "#0735A8"))+
  theme(legend.position = "bottom")

ggplot(terapie, aes(TIME, DV, color = x_CRRT))+
  geom_line(aes(group = ID))+
  geom_point()+
  facet_wrap(~Lek)+
  theme_bw()

ggplot(terapie, aes(TIME, DV, color = Lek))+
  geom_line(aes(group = interaction(ID, Lek)))+
  geom_point()+
  facet_wrap(~x_ECMO)+
  theme_bw()+
  labs(
    x = "Czas [h]",
    y = "Stężenie [ug/mL]"
  )+
  scale_colour_manual(values = c("CEFT" = "#A81E07", "TAZ" = "#0735A8"))+
  theme(legend.position = "bottom")

ggplot(terapie, aes(TIME, DV, color = x_ECMO))+
  geom_line(aes(group = ID))+
  geom_point()+
  facet_wrap(~Lek)+
  theme_bw()

```

# Tabele

### Kowarianty ciągłe i zmienne w populacji

```{r}
tabela1 <- xdata %>% 
  distinct(ID, .keep_all = TRUE) %>% 
  replace_with_na(replace = list(PCT = -999)) %>% 
  mutate(
    SEX = ifelse(SEX == 1, "Mężczyzna", "Kobieta"),
    ECMO = ifelse(ECMO == 1, "Tak", "Nie"),
    CRRT = ifelse(CRRT == 1, "Tak", "Nie")
  ) %>% 
  select(
    ID, SEX, BW, AGE, HEIGHT, SOFA, ECMO, CRRT, PCT, ELWI, CI, CRE, ALB, PROTEIN
  ) %>% 
  rename("Waga [kg]" = BW, "Płeć" = SEX, "Wiek [lat]" = AGE, "Wzrost [cm]" = HEIGHT, "Wskaźnik sercowy [L/min/m2]" = CI, "Kreatynina [mg/dL]" = CRE, 
         "Albumina [g/dL]" = ALB, "Białko całkowite [mg/ml]" = PROTEIN)

tabela_kable <- tabela1 %>% 
  kable(
    format = "html",
    caption = "<span style='font-size: 22px; font-weight: bold; color: #000000;'>Kowarianty zmienne i ciągłe w populacji.</span>",
    align = "c",
  ) %>% 
  kable_styling(position = "center", 
                bootstrap_options = "striped") %>% 
  column_spec(1, bold = TRUE, border_right = TRUE) %>% 
  footnote(general = "PCT = Prokalcytonina [ng/ml]; 
    ECMO = Pozaustrojowe natlenianie krwi;
    CRRT = Ciągła terapia nerkozastępcza;
    ELWI = Wskaźnik pozanaczyniowej wody wewnątrzpłucnej",
    general_title = "Legenda")

tabela_kable
```

### Kowarianty ciągłe - statystyka

```{r, message=FALSE, warning=FALSE}

tabela2 <- xdata %>%
  distinct(ID, .keep_all = TRUE) %>% 
  replace_with_na(replace = list(PCT = -999)) %>%
  select(HEIGHT, BW, AGE, SOFA, PCT, ELWI, CI, CRE, ALB, PROTEIN) %>%
  rename("Waga [kg]" = BW, "Prokalcytonina [ng/ml]" = PCT, "Wskaźnik pozanaczyniowej wody wewnątrzpłucnej" = ELWI, "Wiek [lat]" = AGE, "Wzrost [cm]" = HEIGHT, "Wskaźnik sercowy [L/min/m2]" = CI, "Kreatynina [mg/dL]" = CRE, "Albumina [g/dL]" = ALB, "Białko całkowite [mg/ml]" = PROTEIN) %>% 
  
  pivot_longer(cols = everything(), names_to = "Zmienna", values_to = "Wartość") %>%
  mutate(Zmienna = factor(Zmienna, levels = unique(Zmienna))) %>%
  group_by(Zmienna) %>% 
  summarise(
    `N (ilość)` = sum(!is.na(Wartość)),
    `Średnia` = round(mean(Wartość, na.rm = TRUE), 2),
    `Mediana` = round(median(Wartość, na.rm = TRUE), 2),
    `Min` = round(min(Wartość, na.rm = TRUE), 2),
    `Max` = round(max(Wartość, na.rm = TRUE), 2),
    `Odch. stand. (SD)` = round(sd(Wartość, na.rm = TRUE), 2)
  )

tabela2 %>%
  kable(
    format = "html", 
    caption = "<span style='font-size: 20px; font-weight: bold; color: #000000;'>Statystyki opisowe zmiennych ciągłych</span>",
    align = c("l", rep("c", 6))) %>%
  kable_styling(
    bootstrap_options = c("striped", "hover", "condensed"), 
    full_width = FALSE, 
    position = "center"
  ) %>%
  row_spec(0, bold = TRUE, color = "white", background = "#428EDB") %>%
  column_spec(1, bold = TRUE, border_right = TRUE)
```

### Kowarianty kategoryczne

```{r, message=FALSE, warning=FALSE}

# tabela3 <- xdata %>%
#   filter(EVID == 1) %>%
#   distinct(ID, .keep_all = TRUE) %>%
#   mutate(
#     SEX = ifelse(SEX == 1, "Mężczyzna", "Kobieta"),
#     ECMO = ifelse(ECMO == 1, "Tak", "Nie"),
#     CRRT = ifelse(CRRT == 1, "Tak", "Nie")
#   )
# 
# cat_tab <- pt_cat_long(tabela3, cols = c("SEX", "ECMO", "CRRT")) %>%
#   st_new() %>% 
#   st_files(r = NULL) %>% 
#   stable() 
# 
#   st_as_image(cat_tab)

```

# Kowarianty ciągłe wg zastosowania ECMO

```{r, message=FALSE, warning=FALSE}
ciag_ecmo <- xdata %>%
  filter(EVID == 1) %>%
  distinct(ID, .keep_all = TRUE) %>%
  mutate(ECMO = factor(ECMO, levels = c(0, 1), labels = c("Bez ECMO", "ECMO")))

cont_vars <- c("AGE", "BW", "SOFA", "PCT", "ELWI", "CI", "CRE", "ALB", "PROTEIN")

ciag_ECMO <- ciag_ecmo %>%
  select(ID, ECMO, all_of(cont_vars)) %>%
  pivot_longer(cols = all_of(cont_vars),
               names_to = "Zmienna",
               values_to = "Wartość") %>%
  mutate(Zmienna = factor(Zmienna, levels = cont_vars))

units_labels <- c(
  AGE = "AGE [lata]",
  BW  = "BW [kg]",
  SOFA  = "SOFA",
  PCT = "PCT [ng/mL]",
  ELWI = "ELWI",
  CI  = "CI [L/min/m²]",
  CRE = "CRE [mg/dL]",
  ALB = "ALB [g/dL]",
  PROTEIN = "PROTEIN [mg/dL]"
)

ciag_ECMO <- ciag_ECMO %>%
  mutate(Zmienna_label = factor(units_labels[Zmienna], levels = units_labels))

plot_ecmo <- ggplot(ciag_ECMO, aes(ECMO, Wartość)) +
  geom_boxplot(outlier.shape = NA, alpha = 0.7, width = 0.5) +
  facet_wrap(~ Zmienna_label, scales = "free_y", ncol = 3) +
  labs(
    title = "Kowarianty ciągłe wg zastosowania \n pozausrojowego natleniania krwi",
    y = "Wartość",
    x = NULL
  ) +
  theme_bw(base_size = 14)+
  theme(legend.position = "none")

print(plot_ecmo)
```

# Kowarianty ciągłe wg zastosowania CRRT

```{r, message=FALSE, warning=FALSE}
ciag_crrt <- xdata %>%
  filter(EVID == 1) %>%
  distinct(ID, .keep_all = TRUE) %>%
  mutate(CRRT = factor(CRRT, levels = c(0, 1), labels = c("Bez CRRT", "CRRT")))

cont_vars <- c("AGE", "BW", "SOFA", "PCT", "ELWI", "CI", "CRE", "ALB", "PROTEIN")

ciag_CRRT <- ciag_crrt %>%
  select(ID, CRRT, all_of(cont_vars)) %>%
  pivot_longer(cols = all_of(cont_vars),
               names_to = "Zmienna",
               values_to = "Wartość") %>%
  mutate(Zmienna = factor(Zmienna, levels = cont_vars))

units_labels <- c(
  AGE = "AGE [lata]",
  BW  = "BW [kg]",
  SOFA  = "SOFA",
  PCT = "PCT [ng/mL]",
  ELWI = "ELWI",
  CI  = "CI [L/min/m²]",
  CRE = "CRE [mg/dL]",
  ALB = "ALB [g/dL]",
  PROTEIN = "PROTEIN [mg/dL]"
)

ciag_CRRT <- ciag_CRRT %>%
  mutate(Zmienna_label = factor(units_labels[Zmienna], levels = units_labels))

plot_crrt <- ggplot(ciag_CRRT, aes(CRRT, Wartość)) +
  geom_boxplot(outlier.shape = NA, alpha = 0.7, width = 0.5) +
  facet_wrap(~ Zmienna_label, scales = "free_y", ncol = 3) +
  labs(
    title = str_wrap("Kowarianty ciągłe wg zastosowania ciągłej terapii nerkozastępczej"),
    y = "Wartość",
    x = NULL
  ) +
  theme_bw(base_size = 14)+
  theme(legend.position = "none")

print(plot_crrt)

```

# Kowarianty ciągłe wg płci

```{r}
ciag_sex <- xdata %>%
  filter(EVID == 1) %>%
  distinct(ID, .keep_all = TRUE) %>%
  mutate(SEX = factor(SEX, levels = c(2, 1), labels = c("Kobiety", "Mężczyźni")))

cont_vars <- c("AGE", "BW", "SOFA", "PCT", "ELWI", "CI", "CRE", "ALB", "PROTEIN")

ciag_SEX <- ciag_sex %>%
  select(ID, SEX, all_of(cont_vars)) %>%
  pivot_longer(cols = all_of(cont_vars),
               names_to = "Zmienna",
               values_to = "Wartość") %>%
  mutate(Zmienna = factor(Zmienna, levels = cont_vars))

units_labels <- c(
  AGE = "AGE [lata]",
  BW  = "BW [kg]",
  SOFA  = "SOFA",
  PCT = "PCT [ng/mL]",
  ELWI = "ELWI",
  CI  = "CI [L/min/m²]",
  CRE = "CRE [mg/dL]",
  ALB = "ALB [g/dL]",
  PROTEIN = "PROTEIN [mg/dL]"
)

ciag_SEX <- ciag_SEX %>%
  mutate(Zmienna_label = factor(units_labels[Zmienna], levels = units_labels))

plot_sex <- ggplot(ciag_SEX, aes(SEX, Wartość)) +
  geom_boxplot(outlier.shape = NA, alpha = 0.7, width = 0.5) +
  facet_wrap(~ Zmienna_label, scales = "free_y", ncol = 3) +
  labs(
    title = str_wrap("Kowarianty ciągłe wg płci"),
    y = "Wartość",
    x = NULL
  ) +
  theme_bw(base_size = 14)+
  theme(legend.position = "none")

print(plot_sex)
```

##PO: ctrl + alt + i -\> nowy chunk
