---
title: "Ceftolozane Tazobactam model sims"
author: "Marcel Szpott"
format: 
  html:
    toc: true
    code_fold: true
execute:
  warnings: false
editor: visual
---

Opis skryptu: Symulacje podania ceftolozanu z tazobaktamem w populacji pediatrycznej przy użyciu modelu 1CMT bez wykorzystania allometrii oraz z wykorzystaniem allometrii. Grupy pediatyczne zostały utworzone z wykorzystaniem wieku oraz wagi w oparciu o publikację "Ceftolozane-Tazobactam Population Pharmacokinetics and Dose Selection for Further Clinical Evaluation in Pediatric Patients with Complicated Urinary Tract or Complicated Intra-abdominal Infections. Larson et al.(2019). Antimicrobial Agents and Chemotherapy, 63(6), e02578-18. https://doi.org/10.1128/AAC.02578-18"

```{r renv, message=FALSE, warning=FALSE, echo=FALSE}
knitr::opts_chunk$set(message = FALSE, warning = FALSE, cache = TRUE, echo = FALSE)
#renv::snapshot()
renv::status()
```

```{r message=FALSE, warning=FALSE, echo=FALSE}
library(mrgsolve) #symulacja danych
library(dplyr) #manipulacja danymi
library(ggplot2)
library(gridExtra)
library(tidyverse) #manipulacja danymi
library(kableExtra)
library(bbr) #praca z modelem
library(bbr.bayes) #praca z modelem bayesowskim
library(furrr)
library(future)
library(here)

#install.packages("childsds") #paczka do generowania danych z siatek centylowych WHO - do opisania w pracy mgr
library(childsds)
```

```{r settings, message=FALSE, warning=FALSE, echo=FALSE}

scriptDir <- here::here("scripts/symulacje")
data_dir <- here::here("data/derived")
model_dir <- here::here("model/nonmem/basic")
model_bayes_dir <- here::here("model/BAYES")
figure_dir <- here::here("deliv/figures/SIMS")
table_dir <- here::here("deliv/tables/SIMS")
simod_dir <- here::here("model/simod/basic")

# helper functions
source(here::here("scripts", "helpers","functions-table.R"))

# table summary 
sigfun = function(.x){sig(.x,digits=3)}
```

# Populacja pediatryczna

tworzymy populację dzieciaczków w wieku 2-18

```{r tworzenie populacji, echo=FALSE}

data(leptin.ref)

set.seed(123456) #ta funkcja pozwala uzyskać te same wyniki symulacji za każdym razem
n <- 10000 #liczba osób w populacji - do zmiany

agesex <- data.frame(
  id = 1:n,
  age = runif(n, 2, 18),
  sex = sample(c("m", "f"), n, replace = TRUE))

agesex$bmisds <- rnorm(n, mean = 0.2, sd = 1) #przesuwamy w kierunku lekkiej nadwagi niż niedowagi

height_mean <- function(age) {
  0.75 + 0.06 * age + 0.02 * log(age + 1)
} #wzrost dzieciaków względem wieku; około 0.75cm ma noworodek, z każdym rokiem wzrost ok 6cm + spowolnienie wzrostu względem początku

agesexheight <- agesex %>%
  mutate(height = rnorm(n, height_mean(age), 0.08), # metry
         height = pmax(height, 0.85))                # biologiczny limit

weightbmi <- agesexheight %>%
  mutate(bmi = exp(log(16 + 0.5 * age) + 0.15 * bmisds), #średnio tak rośnie bmi z wiekiem, + odchylenie
         weight = bmi * (height^2)) #ze wzoru na bmi

weightbmi$leptin <- runif(n, 0.1, 20)  # realistyczny zakres ng/ml

xdata <- weightbmi %>%
  rowwise() %>% #każdy wiersz będzie traktowany osobno
  mutate(item = ifelse(age < 6, "leptin_until6", "leptin_6to18"), #referencje WHO 
         leptin_sds = sds_2d(value = leptin, #standaryzacja leptyny
                             age = age,
                             x2 = bmisds,
                             sex = sex,
                             male = "m",
                             female = "f",
                             item = item,
                             ref = leptin.ref,
                             type = "SDS")) %>% ungroup()

data <- xdata %>%
  mutate(age_group = case_when(age >= 2 & age < 7 ~ "2–7 lat",
                               age >= 7 & age < 12 ~ "7–12 lat",
                               age >= 12 ~ "12–18 lat")) %>%
  mutate(age_group = factor(age_group, levels = c("2–7 lat", "7–12 lat", "12–18 lat"))) %>% 
  mutate(bmi_percentyl = pnorm(bmisds) * 100) %>%
  mutate(bmi_group = case_when(bmi_percentyl < 5 ~ "Niedowaga",
                               bmi_percentyl >= 5 & bmi_percentyl < 85 ~ "Waga w normie",
                               bmi_percentyl >= 85 ~ "Nadwaga")) %>% 
  mutate(bmi_group = factor(bmi_group, levels = c("Niedowaga", "Waga w normie", "Nadwaga")))
final <- data %>%
  select(id, age, sex, age_group, height, weight, bmi, bmisds, bmi_group) %>%
  rename(ID = id)

data %>% group_by(age_group, bmi_group) %>% count()

```

Z każdej grupy losujemy po 100 osób:

```{r nowa pop}

final100 <- final %>%
  group_by(age_group, bmi_group) %>%
  slice_sample(n = 100) %>%
  ungroup() %>% 
  mutate(ID_old = ID,
         ID = row_number())

final100 %>%
  count(age_group, bmi_group)
```

Dzieci należące do populacji charakteryzowane są przez parametry:

```{r head final100}

head(final100)

```

średnia masa ciała w populacji:

```{r masa ciała}
mean(final100$weight)
```

```{r tabela - rozkład liczbowy, echo=FALSE}
zestawienie <- final100 %>% 
  count(bmi_group, age_group) %>%
  pivot_wider(
    names_from = age_group, 
    values_from = n,
  ) %>%
  rename("Grupa BMI" = bmi_group)

zestawienie %>% 
  kable(
    format = "html", 
    caption = "<span style='font-size: 18px; font-weight: bold; color: #000000;'>Rozkład liczbowy symulowanych pacjentów w grupach wiekowych i wagowych</span>",
    align = c("l", rep("c", 3))) %>%
  kable_styling(
    bootstrap_options = c("striped", "hover", "condensed"), 
    full_width = TRUE, 
    position = "center"
  ) %>%
  row_spec(0, bold = TRUE, color = "white", background = "#428EDB") %>%
  column_spec(1, bold = TRUE, border_right = TRUE)
```

```{r tabela demograficzna, echo=FALSE}

tabela_demograficzna <- final100 %>%
  group_by(age_group, bmi_group) %>%
  summarise(
    female     = sum(sex == "f"),
    male     = sum(sex == "m"),
    wiek_m  = mean(age),
    wiek_sd = sd(age),
    waga_m  = mean(weight),
    waga_sd = sd(weight),
    .groups = "drop"
  ) %>%
  mutate(
    "Płeć (K/M)"  = paste0("K: ", female, " / M: ", male),
    "Wiek [lata]" = sprintf("%.1f ± %.1f", wiek_m, wiek_sd),
    "Waga [kg]"   = sprintf("%.1f ± %.1f", waga_m, waga_sd)
  ) %>%
  select(age_group, bmi_group, "Płeć (K/M)", "Wiek [lata]", "Waga [kg]") %>%
  rename("Grupa wiekowa" = age_group,
         "Grupa BMI"     = bmi_group)

tabela_demograficzna %>%
  kable(
    format = "html",
    caption = "<span style='font-size: 18px; font-weight: bold; color: #000000;'>Charakterystyka demograficzna symulowanej populacji pediatrycznej</span>",
    align = c("l", "l", "c", "c", "c")
  ) %>%
  kable_styling(
    bootstrap_options = c("striped", "hover", "condensed"),
    full_width = TRUE,
    position = "center"
  ) %>%
  row_spec(0, bold = TRUE, color = "white", background = "#428EDB") %>%
  column_spec(1:2, bold = TRUE, border_right = TRUE) %>%
  collapse_rows(columns = 1, valign = "middle")
  
```

# Model 1CMT z allometrycznym skalowaniem na parametry PK i bez liniowego skalowania na masę ciała w dawkowaniu

```{r model 1cmt z allo, echo=FALSE}
model1CMTallo <- '

$PROB  
# Model jednokompartmentowy, 
# Podanie dożylne CEFT i TAZ, 
# Populacja pediatryczna ze skalowaniem allometrycznym
# WT na CL i V dla ceftolozanu i tazobaktamu

$CMT DEPOT1 PER1 DEPOT2

$PARAM @annotated
TVCLC   : 6.37    : Typical clearence of cef for 70 kg subjects (L/h)  
TVVCC   : 30.2    : Typical central volume of cef for 70 kg subjects (L) 
TVCLT   : 15.5    : Typical clearence of taz for 70 kg subjects (L/h) 
TVVCT   : 55.4    : Typical central volume of taz for 70 kg subjects (L)
TVSD    : 0.812   : SDCLT:SDv1T
WT      : 70      : Body mass of a typical subject, kg #znajdź równanie w Covariate analysis w pracy z której korzystasz i zobacz na jaką masę ciała jest ustawione to równanie
WTCLC    : 0.79    : Allometric exponent for CL cef
WTVCC    : 0.87    : Allometric exponent for VC cef
WTCLT    : 0.65    : Allometric exponent for CL taz
WTVCT    : 0.74    : Allometric exponent for VC taz



$MAIN
double V1C=TVVCC*pow(WT/70,WTVCC)*exp(EV1C) ;      
double CLC=TVCLC*pow(WT/70,WTCLC)*exp(ECL1C) ;
double V1T=TVVCT*pow(WT/70,WTVCT)*exp(EV1T)     ;  
double CLT=TVCLT*pow(WT/70,WTCLT)*exp(TVSD*EV1T) ;


$DES

double AC1=DEPOT1/V1C;
double AT1=DEPOT2/V1T;

dxdt_DEPOT1=  - CLC * AC1;
dxdt_PER1=  0 ;
dxdt_DEPOT2=  - CLT * AT1;

$OMEGA @annotated @block @correlation
EV1C: 0.5       : ETA on V1C
ECL1C: 0.1  0.257        : ETA on CLC
EV1T: 0.1  0.1  0.507   : ETA on V1T

$TABLE

double  CEF=DEPOT1/V1C;
double TAZ=DEPOT2/V1T;

$CAPTURE @etas 1:LAST
CEF TAZ
'
modallo <- mread("100a", simod_dir, model1CMTallo)
modallo
```

Sprawdź model, parametry, warunki początkowe modelu jednokompartmentowego

```{r model, parametry, warunki początkowe3, echo=FALSE}

see(modallo)
param(modallo)
init(modallo)

```

```{r funkcja z allo1, echo=FALSE}
plot_allo <- function(.final,
                      .dawkacef, 
                      .dawkataz, 
                      .tau,
                      .subtitle = NULL,
                      log = FALSE) {
dose_times <- seq(0, by = .tau, length.out = 6) #6 dawek co 8h

evcef <- ev(
  ID=.final$ID,
  time = dose_times,
  amt = .dawkacef,
  cmt = 1,
  rate = .dawkacef) 

evtaz <- ev(
  ID=.final$ID,
  time = dose_times,
  amt = .dawkataz,
  cmt = 3,   
  rate = .dawkataz)

end_time <- max(dose_times)
out <- seq(0, end_time, by = 0.1)

dosing <- c(evcef, evtaz)

out1 <- modallo %>%
  ev(dosing) %>%
  mrgsim(end = end_time, delta = 0.1)

simdata <- as_tibble(out1) %>% 
  left_join(.final, by = "ID")

plotstats <- simdata %>%
  group_by(age_group, bmi_group, time) %>%
  summarise(
    srednia_CEF = mean(CEF, na.rm = TRUE),
    q5_CEF = quantile(CEF, 0.05, na.rm = TRUE),
    q95_CEF = quantile(CEF, 0.95, na.rm = TRUE),
    srednia_TAZ = mean(TAZ, na.rm = TRUE),
    q5_TAZ = quantile(TAZ, 0.05, na.rm = TRUE),
    q95_TAZ = quantile(TAZ, 0.95, na.rm = TRUE),
    n            = n(),                    
    .groups      = "drop")


wykres <- ggplot(plotstats, aes(x = time, y = srednia_CEF, color = "ceftolozan")) +
  geom_line(linewidth = 0.8) +                                
  geom_ribbon(aes(ymin = q5_CEF, ymax = q95_CEF, 
                  fill = "ceftolozan"), 
              alpha = 0.25, color = NA) +  
  geom_line(aes(x = time, y = srednia_TAZ, color = "tazobaktam"),linewidth = 0.8) + 
  geom_ribbon(aes(ymin = q5_TAZ, ymax = q95_TAZ, 
                  fill = "tazobaktam"),
              alpha = 0.25, color = NA) +
  scale_color_manual(values = c("ceftolozan" = "red4", "tazobaktam" = "black")) +
  scale_fill_manual(values = c("ceftolozan" = "red4", "tazobaktam" = "black")) +
  facet_grid(bmi_group ~ age_group) +
  labs(title    = "Model jednokompartmentowy ze skalowaniem allometrycznym.\nStała dawka.",
       subtitle = .subtitle,
       x        = "Czas [h]",
       y        = "Stężenia leków [mg/L]",
       color    = "Lek",
       fill     = "Lek",
       caption  = "Średnie stężenia leków 5. i 95. percentyl\nSkala liniowa") +
  theme_minimal(base_size = 13) +
  theme(legend.position = "bottom", strip.text.y = element_text(size = 6), plot.caption = element_text(size = 7)) 
plot <- wykres 

if(log == TRUE) {
  plot <- wykres + scale_y_log10() +
    labs(caption  = "Średnie stężenia leków 5. i 95. percentyl\nSkala pół-logarytmiczna")
} 

plot

}
```

```{r reżimy z allo1, echo=FALSE}
plot_allo(.final=final100, .dawkacef = 250, .dawkataz = 125, .tau = 8, .subtitle = "Dawka = 250/125 mg (CEF/TAZ) podanie co 8h")
plot_allo(.final=final100, .dawkacef = 250, .dawkataz = 125, .tau = 8, .subtitle = "Dawka = 250/125 mg (CEF/TAZ) podanie co 8h", log = TRUE)

plot_allo(.dawkacef = 500, .dawkataz = 250, .tau = 8, .subtitle = "Dawka = 500/250 mg (CEF/TAZ) podanie co 8h",.final=final100)
plot_allo(.dawkacef = 500, .dawkataz = 250, .tau = 8, .subtitle = "Dawka = 500/250 mg (CEF/TAZ) podanie co 8h",.final=final100, log = TRUE)

plot_allo(.dawkacef = 1000, .dawkataz = 500, .tau = 8, .subtitle = "Dawka = 1000/500  mg (CEF/TAZ) podanie co 8h",.final=final100)
plot_allo(.dawkacef = 1000, .dawkataz = 500, .tau = 8, .subtitle = "Dawka = 1000/500  mg (CEF/TAZ) podanie co 8h",.final=final100, log = TRUE)

plot_allo(.dawkacef = 1500, .dawkataz = 750, .tau = 8, .subtitle = "Dawka = 1500/750 mg (CEF/TAZ) podanie co 8h",.final=final100)
plot_allo(.dawkacef = 1500, .dawkataz = 750, .tau = 8, .subtitle = "Dawka = 1500/750 mg (CEF/TAZ) podanie co 8h",.final=final100, log = TRUE)

plot_allo(.dawkacef = 2000, .dawkataz = 1000, .tau = 8, .subtitle = "Dawka = 2000/1000 mg (CEF/TAZ) podanie co 8h",.final=final100)
plot_allo(.dawkacef = 2000, .dawkataz = 1000, .tau = 8, .subtitle = "Dawka = 2000/1000 mg (CEF/TAZ) podanie co 8h",.final=final100, log = TRUE)

plot_allo(.dawkacef = 2500, .dawkataz = 1250, .tau = 8, .subtitle = "Dawka = 2500/1250 mg (CEF/TAZ) podanie co 8h",.final=final100)
plot_allo(.dawkacef = 2500, .dawkataz = 1250, .tau = 8, .subtitle = "Dawka = 2500/1250 mg (CEF/TAZ) podanie co 8h",.final=final100, log = TRUE)

plot_allo(.dawkacef = 3000, .dawkataz = 1500, .tau = 8, .subtitle = "Dawka = 3000/1500 mg (CEF/TAZ) podanie co 8h",.final=final100)
plot_allo(.dawkacef = 3000, .dawkataz = 1500, .tau = 8, .subtitle = "Dawka = 3000/1500 mg (CEF/TAZ) podanie co 8h",.final=final100, log = TRUE) 
```

```{r rm1, echo=FALSE}
rm(plot_allo)
rm(evcef)
rm(evtaz)
rm(dose_times)
rm(dosing)
rm(wykres)
rm(out1)
rm(plotstats)
rm(simdata)
```

# Model 1CMT z allometrycznym skalowaniem na parametry PK i liniowym dawkowaniem na kg m.c.

```{r funkcja z allo2, echo=FALSE}
plot_allo2 <- function(.final,
                      .dawkacef, 
                      .dawkataz, 
                      .tau,
                      .subtitle = NULL,
                      log = FALSE) {
dose_times <- seq(0, by = .tau, length.out = 6) #6 dawek co 8h

evcef <- ev(ID=.final$ID,
            time = dose_times,
            amt = 0,
            cmt = 1,
            rate = 0) %>% 
  as.data.frame() %>% 
  left_join(.final, by = "ID") %>% 
  mutate(amt = .dawkacef * weight) %>% 
  mutate(rate = .dawkacef * weight) %>% 
  select(ID:evid, weight) %>% 
  mutate(WT = weight)%>%
  as.ev() 

evtaz <- ev(
  ID=.final$ID,
  time = dose_times,
  amt = 0,
  cmt = 3,   
  rate = 0) %>% 
  as.data.frame() %>% 
  left_join(.final, by = "ID") %>% 
  mutate(amt = .dawkataz * weight) %>% 
  mutate(rate = .dawkataz * weight) %>% 
  select(ID:evid, weight) %>% 
  mutate(WT = weight)%>%
  as.ev() 

end_time <- max(dose_times)
out <- seq(0, end_time, by = 0.1)

dosing <- c(evcef, evtaz)

out1 <- modallo %>%
  ev(dosing) %>%
  mrgsim(end = end_time, delta = 0.1)

simdata <- as_tibble(out1) %>% 
  left_join(.final, by = "ID")

plotstats <- simdata %>%
  group_by(age_group, bmi_group, time) %>%
  summarise(
    srednia_CEF = mean(CEF, na.rm = TRUE),
    q5_CEF = quantile(CEF, 0.05, na.rm = TRUE),
    q95_CEF = quantile(CEF, 0.95, na.rm = TRUE),
    srednia_TAZ = mean(TAZ, na.rm = TRUE),
    q5_TAZ = quantile(TAZ, 0.05, na.rm = TRUE),
    q95_TAZ = quantile(TAZ, 0.95, na.rm = TRUE),
    n            = n(),                    
    .groups      = "drop")


wykres <- ggplot(plotstats, aes(x = time, y = srednia_CEF, color = "ceftolozan")) +
  geom_line(linewidth = 0.8) +                                
  geom_ribbon(aes(ymin = q5_CEF, ymax = q95_CEF, 
                  fill = "ceftolozan"), 
              alpha = 0.25, color = NA) +  
  geom_line(aes(x = time, y = srednia_TAZ, color = "tazobaktam"),linewidth = 0.8) + 
  geom_ribbon(aes(ymin = q5_TAZ, ymax = q95_TAZ, 
                  fill = "tazobaktam"),
              alpha = 0.25, color = NA) +
  scale_color_manual(values = c("ceftolozan" = "red4", "tazobaktam" = "black")) +
  scale_fill_manual(values = c("ceftolozan" = "red4", "tazobaktam" = "black")) +
  facet_grid(bmi_group ~ age_group) +
  labs(title    = "Model jednokompartmentowy ze skalowaniem allometrycznym.\nDawka na kilogram masy ciała.",
       subtitle = .subtitle,
       x        = "Czas [h]",
       y        = "Stężenia leków [mg/L]",
       color    = "Lek",
       fill     = "Lek",
       caption  = "Średnie stężenia leków 5. i 95. percentyl\nSkala liniowa") +
  theme_minimal(base_size = 13) +
  theme(legend.position = "bottom", strip.text.y = element_text(size = 6), plot.caption = element_text(size = 7)) 
plot <- wykres 

if(log == TRUE) {
  plot <- wykres + scale_y_log10() +
    labs(caption  = "Średnie stężenia leków 5. i 95. percentyl\nSkala pół-logarytmiczna")
} 

plot

}
```

```{r reżimy z allo2, echo=FALSE}
plot_allo2(.dawkacef = 12,.dawkataz = 6, .tau = 6, .subtitle = "Dawka = 12/6 mg/kg m.c. (CEF/TAZ) podanie co 6h",.final=final100)
plot_allo2(.dawkacef = 12,.dawkataz = 6, .tau = 8, .subtitle = "Dawka = 12/6 mg/kg m.c. (CEF/TAZ) podanie co 8h",.final=final100, log = TRUE)

plot_allo2(.dawkacef = 15,.dawkataz = 7.5, .tau = 8, .subtitle = "Dawka = 15/7.5 mg/kg m.c. (CEF/TAZ) podanie co 8h",.final=final100)
plot_allo2(.dawkacef = 15,.dawkataz = 7.5, .tau = 8, .subtitle = "Dawka = 15/7.5 mg/kg m.c. (CEF/TAZ) podanie co 8h",.final=final100, log = TRUE)

plot_allo2(.dawkacef = 18,.dawkataz = 9, .tau = 8, .subtitle = "Dawka = 18/9 mg/kg m.c. (CEF/TAZ) podanie co 8h",.final=final100)
plot_allo2(.dawkacef = 18,.dawkataz = 9, .tau = 8, .subtitle = "Dawka = 18/9 mg/kg m.c. (CEF/TAZ) podanie co 8h",.final=final100, log = TRUE)

plot_allo2(.dawkacef = 20,.dawkataz = 10, .tau = 8, .subtitle = "Dawka = 20/10 mg/kg m.c. (CEF/TAZ) podanie co 8h",.final=final100)
plot_allo2(.dawkacef = 20,.dawkataz = 10, .tau = 8, .subtitle = "Dawka = 20/10 mg/kg m.c. (CEF/TAZ) podanie co 8h",.final=final100, log = TRUE)

plot_allo2(.dawkacef = 24,.dawkataz = 12, .tau = 8, .subtitle = "Dawka = 24/12 mg/kg m.c. (CEF/TAZ) podanie co 8h",.final=final100)
plot_allo2(.dawkacef = 24,.dawkataz = 12, .tau = 8, .subtitle = "Dawka = 24/12 mg/kg m.c. (CEF/TAZ) podanie co 8h",.final=final100, log = TRUE)

plot_allo2(.dawkacef = 27,.dawkataz = 13.5, .tau = 8, .subtitle = "Dawka = 27/13.5 mg/kg m.c. (CEF/TAZ) podanie co 8h",.final=final100)
plot_allo2(.dawkacef = 27,.dawkataz = 13.5, .tau = 8, .subtitle = "Dawka = 27/13.5 mg/kg m.c. (CEF/TAZ) podanie co 8h",.final=final100, log = TRUE)

plot_allo2(.dawkacef = 30,.dawkataz = 15, .tau = 8, .subtitle = "Dawka = 30/15 mg/kg m.c. (CEF/TAZ) podanie co 8h",.final=final100, log = TRUE)
plot_allo2(.dawkacef = 30,.dawkataz = 15, .tau = 12, .subtitle = "Dawka = 30/15 mg/kg m.c. (CEF/TAZ) podanie co 12h",.final=final100, log = TRUE)
plot_allo2(.dawkacef = 30,.dawkataz = 15, .tau = 24, .subtitle = "Dawka = 30/15 mg/kg m.c. (CEF/TAZ) podanie co 24h",.final=final100, log = TRUE) 
```

```{r rm2, echo=FALSE}
rm(plot_allo2)
rm(evcef)
rm(evtaz)
rm(dose_times)
rm(dosing)
rm(wykres)
rm(out1)
rm(plotstats)
rm(simdata)
```

# Model 1CMT z allometrycznym skalowaniem na parametry PK i ze skalowaniem allometrycznym na masę ciała w dawkowaniu

```{r funkcja z allo3, echo=FALSE}
plot_allo3 <- function(.final,
                      .dawkacef, 
                      .dawkataz, 
                      .tau,
                      .subtitle = NULL,
                      log = FALSE) {
dose_times <- seq(0, by = .tau, length.out = 6) #6 dawek co 8h

evcef <- ev(ID=.final$ID,
            time = dose_times,
            amt = 0,
            cmt = 1,
            rate = 0) %>% 
  as.data.frame() %>% 
  left_join(.final, by = "ID") %>% 
  mutate(amt = .dawkacef*(weight/70)^0.75) %>% 
  mutate(rate = .dawkacef*(weight/70)^0.75) %>% 
  select(ID:evid, weight) %>% 
  mutate(WT = weight)%>%
  as.ev() 

evtaz <- ev(ID=.final$ID,
            time = dose_times,
            amt = 0,
            cmt = 3,   
            rate = 0) %>% 
  as.data.frame() %>% 
  left_join(.final, by = "ID") %>% 
  mutate(amt = .dawkataz*(weight/70)^0.75) %>% 
  mutate(rate = .dawkataz*(weight/70)^0.75) %>% 
  select(ID:evid, weight) %>% 
  mutate(WT = weight)%>%
  as.ev() 


end_time <- max(dose_times)
out <- seq(0, end_time, by = 0.1)

dosing <- c(evcef, evtaz)

out1 <- modallo %>%
  ev(dosing) %>%
  mrgsim(end = end_time, delta = 0.1)

simdata <- as_tibble(out1) %>% 
  left_join(.final, by = "ID")

plotstats <- simdata %>%
  group_by(age_group, bmi_group, time) %>%
  summarise(
    srednia_CEF = mean(CEF, na.rm = TRUE),
    q5_CEF = quantile(CEF, 0.05, na.rm = TRUE),
    q95_CEF = quantile(CEF, 0.95, na.rm = TRUE),
    srednia_TAZ = mean(TAZ, na.rm = TRUE),
    q5_TAZ = quantile(TAZ, 0.05, na.rm = TRUE),
    q95_TAZ = quantile(TAZ, 0.95, na.rm = TRUE),
    n            = n(),                    
    .groups      = "drop")


wykres <- ggplot(plotstats, aes(x = time, y = srednia_CEF, color = "ceftolozan")) +
  geom_line(linewidth = 0.8) +                                
  geom_ribbon(aes(ymin = q5_CEF, ymax = q95_CEF, 
                  fill = "ceftolozan"), 
              alpha = 0.25, color = NA) +  
  geom_line(aes(x = time, y = srednia_TAZ, color = "tazobaktam"),linewidth = 0.8) + 
  geom_ribbon(aes(ymin = q5_TAZ, ymax = q95_TAZ, 
                  fill = "tazobaktam"),
              alpha = 0.25, color = NA) +
  scale_color_manual(values = c("ceftolozan" = "red4", "tazobaktam" = "black")) +
  scale_fill_manual(values = c("ceftolozan" = "red4", "tazobaktam" = "black")) +
  facet_grid(bmi_group ~ age_group) +
  labs(title    = "Model jednokompartmentowy ze skalowaniem allometrycznym.\nDawka skalowana allometrycznie.",
       subtitle = .subtitle,
       x        = "Czas [h]",
       y        = "Stężenia leków [mg/L]",
       color    = "Lek",
       fill     = "Lek",  
       caption  = "Średnie stężenia leków 5. i 95. percentyl\nSkala liniowa") +
  theme_minimal(base_size = 13) +
  theme(legend.position = "bottom", strip.text.y = element_text(size = 6), plot.caption = element_text(size = 7)) 
plot <- wykres 

if(log == TRUE) {
  plot <- wykres + scale_y_log10() +
    labs(caption  = "Średnie stężenia leków 5. i 95. percentyl\nSkala pół-logarytmiczna")
} 

plot

}
```

```{r reżimy z allo3, echo=FALSE}
plot_allo3(.dawkacef = 12*70,.dawkataz = 6*70, .tau = 6, .subtitle = "Dawka = 12/6 mg/kg m.c. (CEF/TAZ) podanie co 6h",.final=final100)
plot_allo3(.dawkacef = 12*70,.dawkataz = 6*70, .tau = 8, .subtitle = "Dawka = 12/6 mg/kg m.c. (CEF/TAZ) podanie co 8h",.final=final100, log = TRUE)

plot_allo3(.dawkacef = 15*70,.dawkataz = 7.5*70, .tau = 8, .subtitle = "Dawka = 15/7.5 mg/kg m.c. (CEF/TAZ) podanie co 8h",.final=final100)
plot_allo3(.dawkacef = 15*70,.dawkataz = 7.5*70, .tau = 8, .subtitle = "Dawka = 15/7.5 mg/kg m.c. (CEF/TAZ) podanie co 8h",.final=final100, log = TRUE)

plot_allo3(.dawkacef = 18*70,.dawkataz = 9*70, .tau = 8, .subtitle = "Dawka = 18/9 mg/kg m.c. (CEF/TAZ) podanie co 8h",.final=final100)
plot_allo3(.dawkacef = 18*70,.dawkataz = 9*70, .tau = 8, .subtitle = "Dawka = 18/9 mg/kg m.c. (CEF/TAZ) podanie co 8h",.final=final100, log = TRUE)

plot_allo3(.dawkacef = 20*70,.dawkataz = 10*70, .tau = 8, .subtitle = "Dawka = 20/10 mg/kg m.c. (CEF/TAZ) podanie co 8h",.final=final100)
plot_allo3(.dawkacef = 20*70,.dawkataz = 10*70, .tau = 8, .subtitle = "Dawka = 20/10 mg/kg m.c. (CEF/TAZ) podanie co 8h",.final=final100, log = TRUE)

plot_allo3(.dawkacef = 24*70,.dawkataz = 12*70, .tau = 8, .subtitle = "Dawka = 24/12 mg/kg m.c. (CEF/TAZ) podanie co 8h",.final=final100)
plot_allo3(.dawkacef = 24*70,.dawkataz = 12*70, .tau = 8, .subtitle = "Dawka = 24/12 mg/kg m.c. (CEF/TAZ) podanie co 8h",.final=final100, log = TRUE)

plot_allo3(.dawkacef = 27*70,.dawkataz = 13.5*70, .tau = 8, .subtitle = "Dawka = 27/13.5 mg/kg m.c. (CEF/TAZ) podanie co 8h",.final=final100)
plot_allo3(.dawkacef = 27*70,.dawkataz = 13.5*70, .tau = 8, .subtitle = "Dawka = 27/13.5 mg/kg m.c. (CEF/TAZ) podanie co 8h",.final=final100, log = TRUE)

plot_allo3(.dawkacef = 30*70,.dawkataz = 15*70, .tau = 8, .subtitle = "Dawka = 30/15 mg/kg m.c. (CEF/TAZ) podanie co 8h",.final=final100, log = TRUE)
plot_allo3(.dawkacef = 30*70,.dawkataz = 15*70, .tau = 12, .subtitle = "Dawka = 30/15 mg/kg m.c. (CEF/TAZ) podanie co 12h",.final=final100, log = TRUE)
plot_allo3(.dawkacef = 30*70,.dawkataz = 15*70, .tau = 24, .subtitle = "Dawka = 30/15 mg/kg m.c. (CEF/TAZ) podanie co 24h",.final=final100, log = TRUE) 
```

```{r rm3, echo=FALSE}
rm(plot_allo3)
rm(evcef)
rm(evtaz)
rm(dose_times)
rm(dosing)
rm(wykres)
rm(out1)
rm(plotstats)
rm(simdata)
```

# Model bayesowski z allometrycznym skalowaniem na parametry PK i bez liniowego skalowania na masę ciała w dawkowaniu

```{r model bayes z allo1, echo=FALSE}

modelbayesallo <- '

$PROB CEFTOZOLAN/TAZOBAKTAM

$CMT DEP1 PER1 DEP2 PER2

$PARAM
 X1 = 1;
 X2 = 1;
 X3 = 1;
 X4 = 1;
 X6 = 1;
 X7 = 1;
 X8 = 1;
 X9 = 1;
 WT = 70;
 WTCLC = 0.79;
 WTQC = 1;
 WTV1C = 0.87;
 WTV2C = 0.48;
 WTCLT = 0.65;
 WTQT = 0.75;
 WTV1T = 0.74;
 WTV2T = 0.83;

$MAIN
double CLC=X1*pow(WT/70,WTCLC);
double QC=X2*pow(WT/70,WTQC);
double V1C=X3*pow(WT/70,WTV1C);
double V2C=X4*pow(WT/70,WTV2C);
double CLT=X6*pow(WT/70,WTCLT);
double QT=X7*pow(WT/70,WTQT);
double V1T=X8*pow(WT/70,WTV1T);
double V2T=X9*pow(WT/70,WTV2T);

double K10 = CLC/V1C;
double K12 = QC/V1C;
double K21 = QC/V2C;
double K30 = CLT/V1T;
double K34 = QT/V1T;
double K43 = QT/V2T;

$DES
dxdt_DEP1= -K12*DEP1+K21*PER1-K10*DEP1;
dxdt_PER1=  K12*DEP1-K21*PER1 ;
dxdt_DEP2= -K34*DEP2+K43*PER2-K30*DEP2;
dxdt_PER2=  K34*DEP2-K43*PER2;

$TABLE
double  CEF=DEP1/V1C;
double TAZ=DEP2/V1T;

$CAPTURE @etas 1:LAST
CEF TAZ
'
modelbayesallo <- mread("5b", simod_dir, modelbayesallo)
modelbayesallo
```

```{r mod5gq1, echo=FALSE}

mod5gq  <- read_model(file.path(model_bayes_dir, "5_gq"))
# mod5  <- read_model(file.path(model_bayes_dir, "5"))
#
# open_standata_file(mod5)
# check_stan_model(mod5)
# mod5gq_res <- mod5gq %>% submit_model(.overwrite = FALSE)

mod5gq_res  <- read_model(file.path(model_bayes_dir, "5_gq")) %>%
  read_fit_model()

draws_df = posterior::as_draws_df(mod5gq_res$draws())

```

```{r PTA dataset z allo1, echo=FALSE}

pars <- c("thetaPredC", "thetaPredT")

ndraws <- 100
set.seed(123456)

draw_ids <- posterior::as_draws_df(mod5gq_res$draws()) %>%
  distinct(.draw) %>%
  slice_sample(n = ndraws) %>%
  pull(.draw)

ptab1 <- posterior::as_draws_df(mod5gq_res$draws("thetaPredC")) %>%
  filter(.draw %in% draw_ids) %>%
  tidybayes::spread_draws(thetaPredC[j, ID]) %>%
  select(.draw, ID, j, thetaPredC) %>%
  pivot_wider(
    names_from = j,
    values_from = thetaPredC,
    names_prefix = "X") %>%
  ungroup()

ptab2 <- posterior::as_draws_df(mod5gq_res$draws("thetaPredT")) %>%
  filter(.draw %in% draw_ids) %>%
  tidybayes::spread_draws(thetaPredT[j, ID]) %>%
  mutate(j = j + 5) %>%
  select(.draw, ID, j, thetaPredT) %>%
  pivot_wider(
    names_from = j,
    values_from = thetaPredT,
    names_prefix = "X") %>%
  select(.draw, ID, X6:X9) %>%
  ungroup()

ptab_many <- ptab1 %>%
  inner_join(ptab2, by = c(".draw", "ID")) %>%
  left_join(final100, by = "ID") %>%
  ungroup() %>%
  rename(ID_orig = ID) %>%
  mutate(
    draw = .draw,
    ID = seq_len(n())) %>%
  select(
    ID, ID_orig, draw,
    age, sex, age_group, bmi_group, weight,
    X1, X2, X3, X4, X6, X7, X8, X9)

```

```{r funkcja modelu bayes z allo1, echo=FALSE}
plot_bayes_allo <- function(.dawkacef,
                      .dawkataz,
                      .patab,
                      .tau,
                      .subtitle = NULL,
                      log = FALSE) {
dose_times <- seq(0, by = .tau, length.out = 6) #10 dawek co 8h


evcef <- ev(
  ID=.patab$ID,
  time = dose_times,
  amt = .dawkacef,
  cmt = 1,
  rate = .dawkacef) 

evtaz <- ev(
  ID=.patab$ID,
  time = dose_times,
  amt = .dawkataz,
  cmt = 3,   
  rate = .dawkataz)

end_time <- max(dose_times)

dosing <- c(evcef, evtaz)

simdata <- modelbayesallo %>%
  ev(dosing) %>%
  mrgsim_df(idata = .patab,
         end = end_time,
         delta = 0.25,
         recover=c("age_group","bmi_group", "draw"))


plotstats_draw <- simdata %>%
  group_by(draw, age_group, bmi_group, time) %>%
  summarise(mean_CEF_draw = mean(CEF, na.rm = TRUE),
            mean_TAZ_draw = mean(TAZ, na.rm = TRUE),
            .groups = "drop")


plotstats <- plotstats_draw %>%
  group_by(age_group, bmi_group, time) %>%
  summarise(srednia_CEF = mean(mean_CEF_draw, na.rm = TRUE),
            q5_CEF      = quantile(mean_CEF_draw, 0.05, na.rm = TRUE),
            q95_CEF     = quantile(mean_CEF_draw, 0.95, na.rm = TRUE),
            srednia_TAZ = mean(mean_TAZ_draw, na.rm = TRUE),
            q5_TAZ      = quantile(mean_TAZ_draw, 0.05, na.rm = TRUE),
            q95_TAZ     = quantile(mean_TAZ_draw, 0.95, na.rm = TRUE),
            .groups = "drop")
          
plot <- ggplot(plotstats, aes(x = time, y = srednia_CEF, color = "ceftolozan")) +
  geom_line(linewidth = 0.8) +
  geom_ribbon(aes(ymin = q5_CEF, ymax = q95_CEF,
                  fill = "ceftolozan"),
              alpha = 0.25, color = NA) +
  geom_line(aes(x = time, y = srednia_TAZ, color = "tazobaktam"),linewidth = 0.8) +
  geom_ribbon(aes(ymin = q5_TAZ, ymax = q95_TAZ,
                  fill = "tazobaktam"),
              alpha = 0.25, color = NA) +
  scale_color_manual(values = c("ceftolozan" = "orange4", "tazobaktam" = "turquoise4")) +
  scale_fill_manual(values = c("ceftolozan" = "orange4", "tazobaktam" = "turquoise4")) +
  facet_grid(bmi_group ~ age_group) +
  labs(title    = "Model bayesowski z skalowaniem allometrycznym.\nStała dawka.",
       subtitle = .subtitle,
       x        = "Czas [h]",
       y        = "Stężenia leków [mg/L]",
       color    = "Lek",
       fill     = "Lek",
       caption  = "Skala liniowa.\nŚrednia (linia) +- niepewność posteriorowa (obszar, 5-95.percentyl)") +
  theme_minimal(base_size = 13)+
  theme(legend.position = "bottom", strip.text.y = element_text(size = 6), plot.caption = element_text(size = 7))

if(log == TRUE) {
  plot <- plot + scale_y_log10() +
    labs(caption  = "Skala pół-logarytmiczna.\nŚrednia (linia) +- niepewność posteriorowa (obszar, 5-95.percentyl)")
}

plot

}
```

```{r reżimy bayes z allo1, echo=FALSE}
plot_bayes_allo(.dawkacef = 250, .dawkataz = 125, .patab=ptab_many, .tau = 8, .subtitle = "Dawka = 250/125 mg (CEF/TAZ) podanie co 8h")
plot_bayes_allo(.dawkacef = 250, .dawkataz = 125, .patab=ptab_many, .tau = 8, .subtitle = "Dawka = 250/125 mg (CEF/TAZ) podanie co 8h", log = TRUE)

plot_bayes_allo(.dawkacef = 500, .dawkataz = 250, .patab=ptab_many, .tau = 8, .subtitle = "Dawka = 500/250 mg (CEF/TAZ) podanie co 8h")
plot_bayes_allo(.dawkacef = 500, .dawkataz = 250, .patab=ptab_many, .tau = 8, .subtitle = "Dawka = 500/250 mg (CEF/TAZ) podanie co 8h", log = TRUE)

plot_bayes_allo(.dawkacef = 1000, .dawkataz = 500, .patab=ptab_many, .tau = 8, .subtitle = "Dawka = 1000/500 mg (CEF/TAZ) podanie co 8h")
plot_bayes_allo(.dawkacef = 1000, .dawkataz = 500, .patab=ptab_many, .tau = 8, .subtitle = "Dawka = 1000/500 mg (CEF/TAZ) podanie co 8h", log = TRUE)

plot_bayes_allo(.dawkacef = 1500, .dawkataz = 750, .patab=ptab_many, .tau = 8, .subtitle = "Dawka = 1500/750 mg (CEF/TAZ) podanie co 8h")
plot_bayes_allo(.dawkacef = 1500, .dawkataz = 750, .patab=ptab_many, .tau = 8, .subtitle = "Dawka = 1500/750 mg (CEF/TAZ) podanie co 8h", log = TRUE)

plot_bayes_allo(.dawkacef = 2000, .dawkataz = 1000, .patab=ptab_many, .tau = 8, .subtitle = "Dawka = 2000/1000 mg (CEF/TAZ) podanie co 8h")
plot_bayes_allo(.dawkacef = 2000, .dawkataz = 1000, .patab=ptab_many, .tau = 8, .subtitle = "Dawka = 2000/1000 mg (CEF/TAZ) podanie co 8h", log = TRUE)

plot_bayes_allo(.dawkacef = 2500, .dawkataz = 1250, .patab=ptab_many, .tau = 8, .subtitle = "Dawka = 2500/1250 mg (CEF/TAZ) podanie co 8h")
plot_bayes_allo(.dawkacef = 2500, .dawkataz = 1250, .patab=ptab_many, .tau = 8, .subtitle = "Dawka = 2500/1250 mg (CEF/TAZ) podanie co 8h", log = TRUE)

plot_bayes_allo(.dawkacef = 3000, .dawkataz = 1500, .patab=ptab_many, .tau = 8, .subtitle = "Dawka = 3000/1500 mg (CEF/TAZ) podanie co 8h")
plot_bayes_allo(.dawkacef = 3000, .dawkataz = 1500, .patab=ptab_many, .tau = 8, .subtitle = "Dawka = 3000/1500 mg (CEF/TAZ) podanie co 8h", log = TRUE)

```

# Model bayesowski z allometrycznym skalowaniem na parametry PK i z liniowym dawkowaniem na kg m.c.

```{r funkcja modelu bayes z allo2, echo=FALSE}
plot_bayes_allo2 <- function(.dawkacef,
                             .dawkataz,
                             .patab,
                             .tau,
                             .subtitle = NULL,
                             log = FALSE) {
dose_times <- seq(0, by = .tau, length.out = 6) #10 dawek co 8h


evcef <- ev(ID=.patab$ID,
            time = dose_times,
            amt = 0,
            cmt = 1,
            rate = 0) %>% 
  as.data.frame() %>% 
  left_join(.patab, by = "ID") %>% 
  mutate(amt = .dawkacef * weight) %>% 
  mutate(rate = .dawkacef * weight) %>% 
  select(ID:evid, weight) %>% 
  mutate(WT = weight)%>%
  as.ev() 

evtaz <- ev(ID=.patab$ID,
            time = dose_times,
            amt = 0,
            cmt = 3,   
            rate = 0) %>% 
  as.data.frame() %>% 
  left_join(.patab, by = "ID") %>% 
  mutate(amt = .dawkataz * weight) %>% 
  mutate(rate = .dawkataz * weight) %>% 
  select(ID:evid, weight) %>% 
  mutate(WT = weight)%>%
  as.ev() 


end_time <- max(dose_times)

dosing <- c(evcef, evtaz)

simdata <- modelbayesallo %>%
  ev(dosing) %>%
  mrgsim_df(idata = .patab,
         end = end_time,
         delta = 0.25,
         recover=c("age_group","bmi_group", "draw"))


plotstats_draw <- simdata %>%
  group_by(draw, age_group, bmi_group, time) %>%
  summarise(mean_CEF_draw = mean(CEF, na.rm = TRUE),
            mean_TAZ_draw = mean(TAZ, na.rm = TRUE),
            .groups = "drop")


plotstats <- plotstats_draw %>%
  group_by(age_group, bmi_group, time) %>%
  summarise(srednia_CEF = mean(mean_CEF_draw, na.rm = TRUE),
            q5_CEF      = quantile(mean_CEF_draw, 0.05, na.rm = TRUE),
            q95_CEF     = quantile(mean_CEF_draw, 0.95, na.rm = TRUE),
            srednia_TAZ = mean(mean_TAZ_draw, na.rm = TRUE),
            q5_TAZ      = quantile(mean_TAZ_draw, 0.05, na.rm = TRUE),
            q95_TAZ     = quantile(mean_TAZ_draw, 0.95, na.rm = TRUE),
            .groups = "drop")
            
plot <- ggplot(plotstats, aes(x = time, y = srednia_CEF, color = "ceftolozan")) +
  geom_line(linewidth = 0.8) +
  geom_ribbon(aes(ymin = q5_CEF, ymax = q95_CEF,
                  fill = "ceftolozan"),
              alpha = 0.25, color = NA) +
  geom_line(aes(x = time, y = srednia_TAZ, color = "tazobaktam"),linewidth = 0.8) +
  geom_ribbon(aes(ymin = q5_TAZ, ymax = q95_TAZ,
                  fill = "tazobaktam"),
              alpha = 0.25, color = NA) +
  scale_color_manual(values = c("ceftolozan" = "orange4", "tazobaktam" = "turquoise4")) +
  scale_fill_manual(values = c("ceftolozan" = "orange4", "tazobaktam" = "turquoise4")) +
  facet_grid(bmi_group ~ age_group) +
  labs(title    = "Model bayesowski z skalowaniem allometrycznym.\nDawka na kilogram masy ciała.",
       subtitle = .subtitle,
       x        = "Czas [h]",
       y        = "Stężenia leków [mg/L]",
       color    = "Lek",
       fill     = "Lek",
       caption  = "Skala liniowa.\nŚrednia (linia) +- niepewność posteriorowa (obszar, 5-95.percentyl)") +
  theme_minimal(base_size = 13)+
  theme(legend.position = "bottom", strip.text.y = element_text(size = 6), plot.caption = element_text(size = 7))

if(log == TRUE) {
  plot <- plot + scale_y_log10() +
    labs(caption  = "Skala pół-logarytmiczna.\nŚrednia (linia) +- niepewność posteriorowa (obszar, 5-95.percentyl)")
}

plot

}
```

```{r reżimy bayes z allo2, echo=FALSE}
plot_bayes_allo2(.dawkacef = 12, .dawkataz = 6, .patab=ptab_many, .tau = 8, .subtitle = "Dawka = 12/6 mg/kg m.c. (CEF/TAZ) podanie co 8h")
plot_bayes_allo2(.dawkacef = 12, .dawkataz = 6, .patab=ptab_many, .tau = 8, .subtitle = "Dawka = 12/6 mg/kg m.c. (CEF/TAZ) podanie co 8h", log = TRUE)

plot_bayes_allo2(.dawkacef = 15, .dawkataz = 7.5, .patab=ptab_many, .tau = 8, .subtitle = "Dawka = 15/7.5 mg/kg m.c. (CEF/TAZ) podanie co 8h")
plot_bayes_allo2(.dawkacef = 15, .dawkataz = 7.5, .patab=ptab_many, .tau = 8, .subtitle = "Dawka = 15/7.5 mg/kg m.c. (CEF/TAZ) podanie co 8h", log = TRUE)

plot_bayes_allo2(.dawkacef = 18, .dawkataz = 9, .patab=ptab_many, .tau = 8, .subtitle = "Dawka = 18/9 mg/kg m.c. (CEF/TAZ) podanie co 8h")
plot_bayes_allo2(.dawkacef = 18, .dawkataz = 9, .patab=ptab_many, .tau = 8, .subtitle = "Dawka = 18/9 mg/kg m.c. (CEF/TAZ) podanie co 8h", log = TRUE)

plot_bayes_allo2(.dawkacef = 20, .dawkataz = 10, .patab=ptab_many, .tau = 8, .subtitle = "Dawka = 20/10 mg/kg m.c. (CEF/TAZ) podanie co 8h")
plot_bayes_allo2(.dawkacef = 20, .dawkataz = 10, .patab=ptab_many, .tau = 8, .subtitle = "Dawka = 20/10 mg/kg m.c. (CEF/TAZ) podanie co 8h", log = TRUE)

plot_bayes_allo2(.dawkacef = 24, .dawkataz = 12, .patab=ptab_many, .tau = 8, .subtitle = "Dawka = 24/12 mg/kg m.c. (CEF/TAZ) podanie co 8h")
plot_bayes_allo2(.dawkacef = 24, .dawkataz = 12, .patab=ptab_many, .tau = 8, .subtitle = "Dawka = 24/12 mg/kg m.c. (CEF/TAZ) podanie co 8h", log = TRUE)

plot_bayes_allo2(.dawkacef = 27, .dawkataz = 13.5 , .patab=ptab_many, .tau = 8, .subtitle = "Dawka = 27/13.5 mg/kg m.c. (CEF/TAZ) podanie co 8h")
plot_bayes_allo2(.dawkacef = 27, .dawkataz = 13.5, .patab=ptab_many, .tau = 8, .subtitle = "Dawka = 27/13.5 mg/kg m.c. (CEF/TAZ) podanie co 8h", log = TRUE)

plot_bayes_allo2(.dawkacef = 30, .dawkataz = 15, .patab=ptab_many, .tau = 8, .subtitle = "Dawka = 30/15 mg/kg m.c. (CEF/TAZ) podanie co 8h")
plot_bayes_allo2(.dawkacef = 30, .dawkataz = 15, .patab=ptab_many, .tau = 8, .subtitle = "Dawka = 30/15 mg/kg m.c. (CEF/TAZ) podanie co 8h", log = TRUE)

```

# Model bayesowski z allometrycznym skalowaniem na parametry PK i z allometrycznym dawkowaniem na kg m.c.

```{r funkcja modelu bayes z allo3, echo=FALSE}
plot_bayes_allo3 <- function(.dawkacef,
                             .dawkataz,
                             .patab,
                             .tau,
                             .subtitle = NULL,
                             log = FALSE) {
dose_times <- seq(0, by = .tau, length.out = 6) #10 dawek co 8h


evcef <- ev(
  ID=.patab$ID,
  time = dose_times,
  amt = 0,
  cmt = 1,
  rate = 0) %>% 
  as.data.frame() %>% 
  left_join(.patab, by = "ID") %>% 
  mutate(amt = .dawkacef*(weight/70)^0.75) %>% 
  mutate(rate = .dawkacef*(weight/70)^0.75) %>% 
  select(ID:evid, weight) %>% 
  mutate(WT = weight)%>%
  as.ev() 

evtaz <- ev(
  ID=.patab$ID,
  time = dose_times,
  amt = 0,
  cmt = 3,   
  rate = 0) %>% 
  as.data.frame() %>% 
  left_join(.patab, by = "ID") %>% 
  mutate(amt = .dawkataz*(weight/70)^0.75) %>% 
  mutate(rate = .dawkataz*(weight/70)^0.75) %>% 
  select(ID:evid, weight) %>% 
  mutate(WT = weight)%>%
  as.ev() 


end_time <- max(dose_times)

dosing <- c(evcef, evtaz)

simdata <- modelbayesallo %>%
  ev(dosing) %>%
  mrgsim_df(idata = .patab,
         end = end_time,
         delta = 0.25,
         recover=c("age_group","bmi_group", "draw"))


plotstats_draw <- simdata %>%
  group_by(draw, age_group, bmi_group, time) %>%
  summarise(mean_CEF_draw = mean(CEF, na.rm = TRUE),
            mean_TAZ_draw = mean(TAZ, na.rm = TRUE),
            .groups = "drop")


plotstats <- plotstats_draw %>%
  group_by(age_group, bmi_group, time) %>%
  summarise(srednia_CEF = mean(mean_CEF_draw, na.rm = TRUE),
            q5_CEF      = quantile(mean_CEF_draw, 0.05, na.rm = TRUE),
            q95_CEF     = quantile(mean_CEF_draw, 0.95, na.rm = TRUE),
            srednia_TAZ = mean(mean_TAZ_draw, na.rm = TRUE),
            q5_TAZ      = quantile(mean_TAZ_draw, 0.05, na.rm = TRUE),
            q95_TAZ     = quantile(mean_TAZ_draw, 0.95, na.rm = TRUE),
            .groups = "drop")
            
plot <- ggplot(plotstats, aes(x = time, y = srednia_CEF, color = "ceftolozan")) +
  geom_line(linewidth = 0.8) +
  geom_ribbon(aes(ymin = q5_CEF, ymax = q95_CEF,
                  fill = "ceftolozan"),
              alpha = 0.25, color = NA) +
  geom_line(aes(x = time, y = srednia_TAZ, color = "tazobaktam"),linewidth = 0.8) +
  geom_ribbon(aes(ymin = q5_TAZ, ymax = q95_TAZ,
                  fill = "tazobaktam"),
              alpha = 0.25, color = NA) +
  scale_color_manual(values = c("ceftolozan" = "orange4", "tazobaktam" = "turquoise4")) +
  scale_fill_manual(values = c("ceftolozan" = "orange4", "tazobaktam" = "turquoise4")) +
  facet_grid(bmi_group ~ age_group) +
  labs(title    = "Model bayesowski z skalowaniem allometrycznym.\nDawka skalowana allometrycznie.",
       subtitle = .subtitle,
       x        = "Czas [h]",
       y        = "Stężenia leków [mg/L]",
       color    = "Lek",
       fill     = "Lek",
       caption  = "Skala liniowa.\nŚrednia (linia) +- niepewność posteriorowa (obszar, 5-95.percentyl)") +
  theme_minimal(base_size = 13)+
  theme(legend.position = "bottom", strip.text.y = element_text(size = 6), plot.caption = element_text(size = 7))

if(log == TRUE) {
  plot <- plot + scale_y_log10() +
    labs(caption  = "Skala pół-logarytmiczna.\nŚrednia (linia) +- niepewność posteriorowa (obszar, 5-95.percentyl)")
}

plot

}
```

```{r reżimy bayes z allo3, echo=FALSE}
plot_bayes_allo3(.dawkacef = 12*70, .dawkataz = 6*70, .patab=ptab_many, .tau = 8, .subtitle = "Dawka = 12/6 mg/kg m.c. (CEF/TAZ) podanie co 8h")
plot_bayes_allo3(.dawkacef = 12*70, .dawkataz = 6*70, .patab=ptab_many, .tau = 8, .subtitle = "Dawka = 12/6 mg/kg m.c. (CEF/TAZ) podanie co 8h", log = TRUE)

plot_bayes_allo3(.dawkacef = 15*70, .dawkataz = 7.5*70, .patab=ptab_many, .tau = 8, .subtitle = "Dawka = 15/7.5 mg/kg m.c. (CEF/TAZ) podanie co 8h")
plot_bayes_allo3(.dawkacef = 15*70, .dawkataz = 7.5*70, .patab=ptab_many, .tau = 8, .subtitle = "Dawka = 15/7.5 mg/kg m.c. (CEF/TAZ) podanie co 8h", log = TRUE)

plot_bayes_allo3(.dawkacef = 18*70, .dawkataz = 9*70, .patab=ptab_many, .tau = 8, .subtitle = "Dawka = 18/9 mg/kg m.c. (CEF/TAZ) podanie co 8h")
plot_bayes_allo3(.dawkacef = 18*70, .dawkataz = 9*70, .patab=ptab_many, .tau = 8, .subtitle = "Dawka = 18/9 mg/kg m.c. (CEF/TAZ) podanie co 8h", log = TRUE)

plot_bayes_allo3(.dawkacef = 20*70, .dawkataz = 10*70, .patab=ptab_many, .tau = 8, .subtitle = "Dawka = 20/10 mg/kg m.c. (CEF/TAZ) podanie co 8h")
plot_bayes_allo3(.dawkacef = 20*70, .dawkataz = 10*70, .patab=ptab_many, .tau = 8, .subtitle = "Dawka = 20/10 mg/kg m.c. (CEF/TAZ) podanie co 8h", log = TRUE)

plot_bayes_allo3(.dawkacef = 24*70, .dawkataz = 12*70, .patab=ptab_many, .tau = 8, .subtitle = "Dawka = 24/12 mg/kg m.c. (CEF/TAZ) podanie co 8h")
plot_bayes_allo3(.dawkacef = 24*70, .dawkataz = 12*70, .patab=ptab_many, .tau = 8, .subtitle = "Dawka = 24/12 mg/kg m.c. (CEF/TAZ) podanie co 8h", log = TRUE)

plot_bayes_allo3(.dawkacef = 27*70, .dawkataz = 13.5*70 , .patab=ptab_many, .tau = 8, .subtitle = "Dawka = 27/13.5 mg/kg m.c. (CEF/TAZ) podanie co 8h")
plot_bayes_allo3(.dawkacef = 27*70, .dawkataz = 13.5*70, .patab=ptab_many, .tau = 8, .subtitle = "Dawka = 27/13.5 mg/kg m.c. (CEF/TAZ) podanie co 8h", log = TRUE)

plot_bayes_allo3(.dawkacef = 30*70, .dawkataz = 15*70, .patab=ptab_many, .tau = 8, .subtitle = "Dawka = 30/15 mg/kg m.c. (CEF/TAZ) podanie co 8h")
plot_bayes_allo3(.dawkacef = 30*70, .dawkataz = 15*70, .patab=ptab_many, .tau = 8, .subtitle = "Dawka = 30/15 mg/kg m.c. (CEF/TAZ) podanie co 8h", log = TRUE)

```

# PTA - BAYES z allometrycznym skalowaniem na parametry PK i bez liniowego skalowania na masę ciała w dawkowaniu

```{r PTA bayes allo1}

plot_pta_bayesallo1 <- function(.dawkacef,
                               .dawkataz,
                               .vpop,
                               .df_draws,
                               .tau,
                               .group_var = c("age_group", "bmi_group"),
                               .ndraws = 100,
                               .title = NULL,
                                .subtitle = NULL){
  .group_var <- match.arg(.group_var)
  set.seed(123456)
  sampled_draws <- sample(unique(.df_draws$.draw),
                          size = min(.ndraws, length(unique(.df_draws$.draw))))

  dose_times <- seq(0, by = .tau, length.out = 6)
  end_time <- max(dose_times) + .tau
  start_last_dose <- max(dose_times)
  dt <- 0.1

  if (.group_var == "age_group") {
  cols <- c(
    "2–7 lat" = "#1b9e77",
    "7–12 lat" = "#d95f02",
    "12–18 lat" = "#7570b3"
  )
}
if (.group_var == "bmi_group") {
  cols <- c(
    "Niedowaga" = "#4daf4a",
    "Waga w normie" = "#ff7f00",
    "Nadwaga" = "#e41a1c"
  )
}
  
  legend_title <- if (.group_var == "age_group") "Grupa wiekowa" else "Grupa wagowa"
  
  
  pta_results <- future_map(sampled_draws, function(i) {
    ptab1_i <- .df_draws %>%
      filter(.draw == i) %>%
      tidybayes::spread_draws(thetaPredC[j, ID]) %>%
      pivot_wider(names_from = j, values_from = thetaPredC, names_prefix = "X")

    ptab2_i <- .df_draws %>%
      filter(.draw == i) %>%
      tidybayes::spread_draws(thetaPredT[j, ID]) %>%
      mutate(j = j + 5) %>%
      pivot_wider(names_from = j, values_from = thetaPredT, names_prefix = "X") %>%
      select(ID, X6:X9)

    ptab_i <- left_join(ptab1_i, ptab2_i, by = "ID") %>%
      select(ID, X1:X9) %>%
      left_join(.vpop, by = "ID")
    
    evcef <- ev(ID=ptab_i$ID,
                time = dose_times,
                amt = .dawkacef,
                cmt = 1,
                rate = .dawkacef) %>% 
      as.data.frame() %>%
      left_join(ptab_i, by = "ID") %>%
      select(ID:evid, weight) %>%
      mutate(WT = weight) %>%
      as.ev()
      
    
    evtaz <- ev(ID=ptab_i$ID,
                time = dose_times,
                amt = .dawkataz,
                cmt = 3,   
                rate = .dawkataz) %>% 
      as.data.frame() %>%
      left_join(ptab_i, by = "ID") %>%
      select(ID:evid, weight) %>%
      mutate(WT = weight) %>%
      as.ev()

   
    dosing <- c(evcef, evtaz)

    out_i <- modelbayesallo %>%
      ev(dosing) %>%
      mrgsim(idata = ptab_i, end = end_time, delta = dt) %>%
      as_tibble() %>%
      filter(time >= start_last_dose & time < end_time) %>%
      left_join(ptab_i %>% select(ID, age_group, bmi_group), by = "ID") %>%
      tidyr::expand_grid(MIC = exp(seq(log(2), log(256), length.out = 256))) %>%
      group_by(MIC, ID, .data[[.group_var]]) %>%
      summarise(TARGET1 = (length(which(0.8 * CEF * 1000 >= MIC)) * dt) >= 0.3 * .tau,
                TARGET2 = (length(which(0.7 * TAZ * 1000 >= 1)) * dt) >= 0.2 * .tau,
                .groups = "drop") %>%
      group_by(MIC, .data[[.group_var]]) %>%
      summarise(PTA = mean(as.numeric(TARGET1 & TARGET2)),
                PTAC = mean(as.numeric(TARGET1)),
                PTAT = mean(as.numeric(TARGET2)),
                .groups = "drop") %>%
      mutate(draw = i)

    return(out_i)
  }, .options = furrr_options(seed = TRUE)) %>% bind_rows()

  pta_stats <- pta_results %>%
    group_by(MIC, .data[[.group_var]]) %>%
    summarise(my = median(PTA),
              ly = quantile(PTA, 0.05),
              hy = quantile(PTA, 0.95),
              .groups = "drop")

  plot <-  ggplot(pta_stats, aes(x = MIC, y = my, color = .data[[.group_var]],  fill = .data[[.group_var]])) +
    geom_line(linewidth = 1, alpha = 0.7) +
    geom_ribbon(aes(ymin = ly, ymax = hy), alpha = 0.15, color = NA) +
    geom_hline(yintercept = 0.9, color = 'grey30', linetype = "dashed") +
    labs(title = .title,
         subtitle = .subtitle,
         x = "MIC (mg/L)",
         y = "PTA",
        color = legend_title,
        fill = legend_title)  +
    theme_bw(base_size = 13)+
    scale_x_continuous(transform = "log2",
                    breaks = c(2, 4, 8, 16, 32, 64, 128, 256),
                    labels = c("2", "4", "8", "16", "32", "64", "128", "256")) +
    scale_y_continuous(breaks = seq(0, 1, 0.2), limits = c(0, 1)) +
      scale_color_manual(values = cols) +
      scale_fill_manual(values = cols) +
    theme(legend.position = "bottom")

  return(plot)

}

```

```{r PTA bayes allo function1}

plan(multisession, workers = 8)
options(future.globals.maxSize = 2 * 1024^3) ## uruchom aby zwiększyć limit RAMu - trzymam kciuki, żeby nie spaliło komputera :)

### WAŻNE! DAWKI TRZEBA PODAWAĆ W GRAMACH, ŻEBY ZGADZAŁY SIĘ JEDNOSTKI + pojedynczy wykres zajmuje bardzo dużo czasu (+/- 10minut)

plot_pta_bayesallo1(.dawkacef = 1, .dawkataz = 0.5, .vpop = final100, .df_draws = draws_df, .tau = 8,  .group_var = "bmi_group", .title = "PTA w zależności od grupy wagowej.\nStała dawka.", .subtitle = "Dawka 1000/500 mg (CEF/TAZ), podanie co 8h, infuzja 1h")

plot_pta_bayesallo1(.dawkacef = 1, .dawkataz = 0.5, .vpop = final100, .df_draws = draws_df, .tau = 8,  .group_var = "age_group", .title = "PTA w zależności od grupy wiekowej.\nStała dawka.", .subtitle = "Dawka 1000/500 mg (CEF/TAZ), podanie co 8h, infuzja 1h")


plot_pta_bayesallo1(.dawkacef = 2.5, .dawkataz = 1.25, .vpop = final100, .df_draws = draws_df, .tau = 8,  .group_var = "bmi_group", .title = "PTA w zależności od grupy wagowej.\nStała dawka.", .subtitle = "Dawka 2500/1250 mg (CEF/TAZ), podanie co 8h, infuzja 1h")

plot_pta_bayesallo1(.dawkacef = 2.5, .dawkataz = 1.25, .vpop = final100, .df_draws = draws_df, .tau = 8,  .group_var = "age_group", .title = "PTA w zależności od grupy wiekowej.\nStała dawka.", .subtitle = "Dawka 2500/1250 mg (CEF/TAZ), podanie co 8h, infuzja 1h")

```

# PTA - BAYES z allometrycznym skalowaniem na parametry PK i liniowym dawkowaniem na kg m.c.

```{r PTA bayes allo2}

plot_pta_bayesallo2 <- function(.dawkacef,
                               .dawkataz,
                               .vpop,
                               .df_draws,
                               .tau,
                               .group_var = c("age_group", "bmi_group"),
                               .ndraws = 100,
                               .title = NULL,
                                .subtitle = NULL){
  .group_var <- match.arg(.group_var)
  set.seed(123456)
  sampled_draws <- sample(unique(.df_draws$.draw),
                          size = min(.ndraws, length(unique(.df_draws$.draw))))

  dose_times <- seq(0, by = .tau, length.out = 6)
  end_time <- max(dose_times) + .tau
  start_last_dose <- max(dose_times)
  dt <- 0.1

  if (.group_var == "age_group") {
  cols <- c(
    "2–7 lat" = "#1b9e77",
    "7–12 lat" = "#d95f02",
    "12–18 lat" = "#7570b3"
  )
}
if (.group_var == "bmi_group") {
  cols <- c(
    "Niedowaga" = "#4daf4a",
    "Waga w normie" = "#ff7f00",
    "Nadwaga" = "#e41a1c"
  )
}
  
  legend_title <- if (.group_var == "age_group") "Grupa wiekowa" else "Grupa wagowa"
  
  
  pta_results <- future_map(sampled_draws, function(i) {
    ptab1_i <- .df_draws %>%
      filter(.draw == i) %>%
      tidybayes::spread_draws(thetaPredC[j, ID]) %>%
      pivot_wider(names_from = j, values_from = thetaPredC, names_prefix = "X")

    ptab2_i <- .df_draws %>%
      filter(.draw == i) %>%
      tidybayes::spread_draws(thetaPredT[j, ID]) %>%
      mutate(j = j + 5) %>%
      pivot_wider(names_from = j, values_from = thetaPredT, names_prefix = "X") %>%
      select(ID, X6:X9)

    ptab_i <- left_join(ptab1_i, ptab2_i, by = "ID") %>%
      select(ID, X1:X9) %>%
      left_join(.vpop, by = "ID")
    
  evcef <- ev(ID = ptab_i$ID,
              time = dose_times,
              amt = 0,
              cmt = 1,
              rate = 0) %>%
  as.data.frame() %>%
  left_join(ptab_i, by = "ID") %>%
  mutate(amt = .dawkacef*weight) %>%
  mutate(rate = .dawkacef*weight) %>%
  select(ID:evid, weight) %>%
  mutate(WT = weight) %>%
  as.ev()


    evtaz <- ev(ID = ptab_i$ID,
                time = dose_times,
                amt = 0,
                cmt = 3,
                rate = 0) %>%
  as.data.frame() %>%
  left_join(ptab_i, by = "ID") %>%
  mutate(amt = .dawkataz*weight) %>%
  mutate(rate = .dawkataz*weight) %>%
  select(ID:evid, weight) %>%
  mutate(WT = weight) %>%
  as.ev()
  
    dosing <- c(evcef, evtaz)

    out_i <- modelbayesallo %>%
      ev(dosing) %>%
      mrgsim(idata = ptab_i, end = end_time, delta = dt) %>%
      as_tibble() %>%
      filter(time >= start_last_dose & time < end_time) %>%
      left_join(ptab_i %>% select(ID, age_group, bmi_group), by = "ID") %>%
      tidyr::expand_grid(MIC = exp(seq(log(2), log(256), length.out = 256))) %>%
      group_by(MIC, ID, .data[[.group_var]]) %>%
      summarise(TARGET1 = (length(which(0.8 * CEF * 1000 >= MIC)) * dt) >= 0.3 * .tau,
                TARGET2 = (length(which(0.7 * TAZ * 1000 >= 1)) * dt) >= 0.2 * .tau,
                .groups = "drop") %>%
      group_by(MIC, .data[[.group_var]]) %>%
      summarise(PTA = mean(as.numeric(TARGET1 & TARGET2)),
                PTAC = mean(as.numeric(TARGET1)),
                PTAT = mean(as.numeric(TARGET2)),
                .groups = "drop") %>%
      mutate(draw = i)

    return(out_i)
  }, .options = furrr_options(seed = TRUE)) %>% bind_rows()

  pta_stats <- pta_results %>%
    group_by(MIC, .data[[.group_var]]) %>%
    summarise(my = median(PTA),
              ly = quantile(PTA, 0.05),
              hy = quantile(PTA, 0.95),
              .groups = "drop")

  plot <-  ggplot(pta_stats, aes(x = MIC, y = my, color = .data[[.group_var]],  fill = .data[[.group_var]])) +
    geom_line(linewidth = 1, alpha = 0.7) +
    geom_ribbon(aes(ymin = ly, ymax = hy), alpha = 0.15, color = NA) +
    geom_hline(yintercept = 0.9, color = 'grey30', linetype = "dashed") +
    labs(title = .title,
         subtitle = .subtitle,
         x = "MIC (mg/L)",
         y = "PTA",
        color = legend_title,
        fill = legend_title)  +
    theme_bw(base_size = 13)+
    scale_x_continuous(transform = "log2",
                    breaks = c(2, 4, 8, 16, 32, 64, 128, 256),
                    labels = c("2", "4", "8", "16", "32", "64", "128", "256")) +
    scale_y_continuous(breaks = seq(0, 1, 0.2), limits = c(0, 1)) +
      scale_color_manual(values = cols) +
      scale_fill_manual(values = cols) +
    theme(legend.position = "bottom")

  return(plot)

}

```

```{r PTA bayes allo function2}

plan(multisession, workers = 8)

options(future.globals.maxSize = 2 * 1024^3) ## uruchom aby zwiększyć limit RAMu - trzymam kciuki, żeby nie spaliło komputera :)

### WAŻNE! DAWKI TRZEBA PODAWAĆ W GRAMACH, ŻEBY ZGADZAŁY SIĘ JEDNOSTKI + pojedynczy wykres zajmuje bardzo dużo czasu (+/- 10minut)

plot_pta_bayesallo2(.dawkacef = 0.02, .dawkataz = 0.01, .vpop = final100, .df_draws = draws_df, .tau = 8,  .group_var = "bmi_group", .title = "PTA w zależności od grupy wagowej.\nDawka na kilogram masy ciała.", .subtitle = "Dawka 20/10 mg/kg mc.c (CEF/TAZ), podanie co 8h, infuzja 1h")

plot_pta_bayesallo2(.dawkacef = 0.02, .dawkataz = 0.01, .vpop = final100, .df_draws = draws_df, .tau = 8,  .group_var = "age_group", .title = "PTA w zależności od grupy wiekowej.\nDawka na kilogram masy ciała.", .subtitle = "Dawka 20/10 mg/kg mc.c (CEF/TAZ), podanie co 8h, infuzja 1h")

plot_pta_bayesallo2(.dawkacef = 0.03, .dawkataz = 0.015, .vpop = final100, .df_draws = draws_df, .tau = 8,  .group_var = "bmi_group", .title = "PTA w zależności od grupy wagowej.\nDawka na kilogram masy ciała.", .subtitle = "Dawka 30/15 mg/kg mc.c (CEF/TAZ), podanie co 8h, infuzja 1h")

plot_pta_bayesallo2(.dawkacef = 0.03, .dawkataz = 0.015, .vpop = final100, .df_draws = draws_df, .tau = 8,  .group_var = "age_group", .title = "PTA w zależności od grupy wiekowej.\nDawka na kilogram masy ciała.", .subtitle = "Dawka 30/15 mg/kg mc.c (CEF/TAZ), podanie co 8h, infuzja 1h")

```

# PTA - BAYES z allometrycznym skalowaniem na parametry PK i z allometrycznym dawkowaniem na kg m.c.

```{r PTA bayes allo3}

plot_pta_bayesallo3 <- function(.dawkacef,
                               .dawkataz,
                               .vpop,
                               .df_draws,
                               .tau,
                               .group_var = c("age_group", "bmi_group"),
                               .ndraws = 100,
                               .title = NULL,
                                .subtitle = NULL){
  .group_var <- match.arg(.group_var)
  set.seed(123456)
  sampled_draws <- sample(unique(.df_draws$.draw),
                          size = min(.ndraws, length(unique(.df_draws$.draw))))

  dose_times <- seq(0, by = .tau, length.out = 6)
  end_time <- max(dose_times) + .tau
  start_last_dose <- max(dose_times)
  dt <- 0.1

  if (.group_var == "age_group") {
  cols <- c(
    "2–7 lat" = "#1b9e77",
    "7–12 lat" = "#d95f02",
    "12–18 lat" = "#7570b3"
  )
}
if (.group_var == "bmi_group") {
  cols <- c(
    "Niedowaga" = "#4daf4a",
    "Waga w normie" = "#ff7f00",
    "Nadwaga" = "#e41a1c"
  )
}
  
  legend_title <- if (.group_var == "age_group") "Grupa wiekowa" else "Grupa wagowa"
  
  
  pta_results <- future_map(sampled_draws, function(i) {
    ptab1_i <- .df_draws %>%
      filter(.draw == i) %>%
      tidybayes::spread_draws(thetaPredC[j, ID]) %>%
      pivot_wider(names_from = j, values_from = thetaPredC, names_prefix = "X")

    ptab2_i <- .df_draws %>%
      filter(.draw == i) %>%
      tidybayes::spread_draws(thetaPredT[j, ID]) %>%
      mutate(j = j + 5) %>%
      pivot_wider(names_from = j, values_from = thetaPredT, names_prefix = "X") %>%
      select(ID, X6:X9)

    ptab_i <- left_join(ptab1_i, ptab2_i, by = "ID") %>%
      select(ID, X1:X9) %>%
      left_join(.vpop, by = "ID")

    evcef <- ev(ID = ptab_i$ID,
                time = dose_times,
                amt = 0,
                cmt = 1,
                rate = 0) %>%
      as.data.frame() %>%
      left_join(ptab_i %>% select(ID, weight), by = "ID") %>%
      mutate(amt = .dawkacef*(weight/70)^0.75) %>% 
      mutate(rate = .dawkacef*(weight/70)^0.75) %>% 
      select(ID:evid, weight) %>%
      mutate(WT = weight) %>%
      as.ev()

    evtaz <- ev(ID = ptab_i$ID,
                time = dose_times,
                amt = 0,
                cmt = 3,
                rate = 0) %>%
      as.data.frame() %>%
      left_join(ptab_i %>% select(ID, weight), by = "ID") %>%
      mutate(amt = .dawkataz*(weight/70)^0.75) %>% 
      mutate(rate = .dawkataz*(weight/70)^0.75) %>% 
      select(ID:evid, weight) %>%
      mutate(WT = weight) %>%
      as.ev()

    dosing <- c(evcef, evtaz)

    out_i <- modelbayesallo %>%
      ev(dosing) %>%
      mrgsim(idata = ptab_i, end = end_time, delta = dt) %>%
      as_tibble() %>%
      filter(time >= start_last_dose & time < end_time) %>%
      left_join(ptab_i %>% select(ID, age_group, bmi_group), by = "ID") %>%
      tidyr::expand_grid(MIC = exp(seq(log(2), log(256), length.out = 256))) %>%
      group_by(MIC, ID, .data[[.group_var]]) %>%
      summarise(TARGET1 = (length(which(0.8 * CEF * 1000 >= MIC)) * dt) >= 0.3 * .tau,
                TARGET2 = (length(which(0.7 * TAZ * 1000 >= 1)) * dt) >= 0.2 * .tau,
                .groups = "drop") %>%
      group_by(MIC, .data[[.group_var]]) %>%
      summarise(PTA = mean(as.numeric(TARGET1 & TARGET2)),
                PTAC = mean(as.numeric(TARGET1)),
                PTAT = mean(as.numeric(TARGET2)),
                .groups = "drop") %>%
      mutate(draw = i)

    return(out_i)
  }, .options = furrr_options(seed = TRUE)) %>% bind_rows()

  pta_stats <- pta_results %>%
    group_by(MIC, .data[[.group_var]]) %>%
    summarise(my = median(PTA),
              ly = quantile(PTA, 0.05),
              hy = quantile(PTA, 0.95),
              .groups = "drop")

  plot <-  ggplot(pta_stats, aes(x = MIC, y = my, color = .data[[.group_var]],  fill = .data[[.group_var]])) +
    geom_line(linewidth = 1, alpha = 0.7) +
    geom_ribbon(aes(ymin = ly, ymax = hy), alpha = 0.15, color = NA) +
    geom_hline(yintercept = 0.9, color = 'grey30', linetype = "dashed") +
    labs(title = .title,
         subtitle = .subtitle,
         x = "MIC (mg/L)",
         y = "PTA",
        color = legend_title,
        fill = legend_title)  +
    theme_bw(base_size = 13)+
    scale_x_continuous(transform = "log2",
                    breaks = c(2, 4, 8, 16, 32, 64, 128, 256),
                    labels = c("2", "4", "8", "16", "32", "64", "128", "256")) +
    scale_y_continuous(breaks = seq(0, 1, 0.2), limits = c(0, 1)) +
      scale_color_manual(values = cols) +
      scale_fill_manual(values = cols) +
    theme(legend.position = "bottom")

  return(plot)

}

```

```{r PTA bayes allo function3}

plan(multisession, workers = 8)

options(future.globals.maxSize = 2 * 1024^3) ## uruchom aby zwiększyć limit RAMu - trzymam kciuki, żeby nie spaliło komputera :)

### WAŻNE! DAWKI TRZEBA PODAWAĆ W GRAMACH, ŻEBY ZGADZAŁY SIĘ JEDNOSTKI + pojedynczy wykres zajmuje bardzo dużo czasu (+/- 10minut)

plot_pta_bayesallo3(.dawkacef = 0.02*70, .dawkataz = 0.01*70, .vpop = final100, .df_draws = draws_df, .tau = 8,  .group_var = "bmi_group", .title = "PTA w zależności od grupy wagowej.\nDawka skalowana allometrycznie.", .subtitle = "Dawka 20/10 mg/kg mc.c (CEF/TAZ), podanie co 8h, infuzja 1h")

plot_pta_bayesallo3(.dawkacef = 0.02*70, .dawkataz = 0.01*70, .vpop = final100, .df_draws = draws_df, .tau = 8,  .group_var = "age_group", .title = "PTA w zależności od grupy wiekowej.\nDawka skalowana allometrycznie.", .subtitle = "Dawka 20/10 mg/kg mc.c (CEF/TAZ), podanie co 8h, infuzja 1h")

plot_pta_bayesallo3(.dawkacef = 0.03*70, .dawkataz = 0.015*70, .vpop = final100, .df_draws = draws_df, .tau = 8,  .group_var = "bmi_group", .title = "PTA w zależności od grupy wagowej.\nDawka skalowana allometrycznie.", .subtitle = "Dawka 30/15 mg/kg mc.c (CEF/TAZ), podanie co 8h, infuzja 1h")

plot_pta_bayesallo3(.dawkacef = 0.03*70, .dawkataz = 0.015*70, .vpop = final100, .df_draws = draws_df, .tau = 8,  .group_var = "age_group", .title = "PTA w zależności od grupy wiekowej.\nDawka skalowana allometrycznie.", .subtitle = "Dawka 30/15 mg/kg mc.c (CEF/TAZ), podanie co 8h, infuzja 1h")
```

# SessionInfo

```{r SessionINfo}

sessionInfo()

```
